臺灣高等法院臺中分院刑事判決
110年度上訴字第1570號

上  訴  人  
即  被  告  林信宏



選任辯護人  周仲鼎律師（法扶律師）
上列上訴人即被告因違反毒品危害防制條例等案件，不服臺灣臺
中地方法院110年度訴字第277號中華民國110年5月19日第一審判
決（起訴案號：臺灣臺中地方檢察署109年度偵字第37985號，移
送併辦案號：臺灣臺中地方檢察署109年度偵字第37983、37984
號、110年度偵字第7529號），提起上訴，本院判決如下：
    主  文
原判決撤銷。
林信宏共同犯販賣第三級毒品未遂罪，累犯，處有期徒刑貳年。
扣案如附表一編號1至3、附表二編號1至4、附表三編號1至4、6
所示之物均沒收。
    事  實
一、林信宏與蘇○○（本件原審同案被告，已經原審判決確定）均
    明知真實姓名、年籍不詳，綽號「結巴」之成年男子及其他
    不詳成員所屬集團，係以3人以上之分工方式販賣毒品，具
    有持續性、牟利性之有結構犯罪組織（下稱本案販毒集團）
    ，仍分別自民國109年7月間某日起、同年10月至11月間某日
    起，先後加入本案販毒集團，林信宏負責提供其址設臺中市
    ○區○○街000號2樓2A3室（下稱甲屋）作為保管本案販毒集團
    毒品之倉庫、利用微信暱稱「A夏慕尼」、「跑跑卡丁車」
    帳號發送販毒廣告，與交付毒品及工作機予蘇○○，並與之聯
    繫等工作；蘇○○則負責至現場交易毒品及以上開方式發送販
    毒廣告，且若交易成功，林信宏及蘇○○均可視交易之毒品種
    類而獲取金額不等之抽成做為報酬。
二、林信宏及蘇○○先後加入本案販毒集團後，即與「結巴」、本
    案販毒集團其他不詳成員共同基於販賣第三級毒品之犯意聯
    絡，先於不詳時間，以上開方式透過微信發送販賣附表一編
    號1至編號3、附表二編號1至編號3、附表三編號1至編號3 
    所示愷他命及毒品咖啡包之廣告。嗣於109年12月10日凌晨0
     時許，廖○○（廖○○另案因違反毒品危害防制條例案件經警
    查獲，於本案則配合警方查緝其毒品來源）利用微信暱稱「
    偉WEI 高傳派桌、派車接送」帳號與「A 夏慕尼」聯繫，談
    妥以新臺幣（下同）9200元購買愷他命2公克及毒品咖啡包5
    包，並約定在臺中市○○區○○○街00號前進行交易。嗣於同日
    凌晨1時10分許，蘇○○接獲林信宏之指示，駕駛車牌號碼000
    -0000號自用小客車（下稱甲車）抵達上開交易地點，經警
    方確認蘇○○係前來交易毒品之人後，隨即將之逮捕，並當場
    扣得附表一所示之物，此次販賣毒品之犯行因而未遂。蘇○○
    經逮捕後，指認林信宏為其共犯，並配合警方以電話向林信
    宏佯稱要補充販賣之毒品及回帳，而相約在甲屋前見面，林
    信宏隨即在上址為警拘提，並扣得附表二所示之物；復經林
    信宏同意至甲屋搜索，在甲屋扣得附表三所示之物，因而查
    悉上情。
三、案經臺灣臺中地方檢察署檢察官指揮臺中市政府警察局第五
    分局偵查起訴及移送併辦。
    理  由
一、證據能力之說明：
  ㈠被告以外之人於審判外之陳述，雖不符刑事訴訟法第159條之
    1至第159條之4之規定，而經當事人於審判程序同意作為證
    據，法院審酌該言詞陳述或書面陳述作成時之情況，認為適
    當者，亦得為證據；當事人、代理人或辯護人於法院調查證
    據時，知有同法第159條第1項不得為證據之情形，而未於言
    詞辯論終結前聲明異議者，視為有前項之同意，刑事訴訟法
    第159條之5亦有明文，而該條規定之立法意旨，在於確認當
    事人對於傳聞證據有處分權，得放棄反對詰問權，同意或擬
    制同意傳聞證據可作為證據，屬於證據傳聞性之解除行為，
    如法院認為適當，不論該傳聞證據是否具備刑事訴訟法第15
    9條之1至第159條之4所定情形，均容許作為證據，不以未具
    備刑事訴訟法第159條之1至第159條之4所定情形為前提（最
    高法院104年度第3次刑事庭會議決議參照）。又按訊問證人
    之筆錄，以在檢察官或法官面前作成，並經踐行刑事訴訟法
    所定訊問證人之程序者為限，始得採為證據，組織犯罪防制
    條例第12條第1項中段定有明文，故本判決所引用被告以外
    之人於警詢之陳述，就被告林信宏涉犯參與犯罪組織部分，
    均無證據能力。至本案所引用之其餘非供述證據，經查檢察
    官、被告林信宏及其辯護人於本院準備程序時均已表示同意
    有證據能力（本院卷第69頁），且迄至本院言詞辯論終結前
    ，亦均未聲明異議，可認均同意作為本案證據，本院審酌該
    等證據之取得過程並無瑕疵，與本案待證事實間復具有相當
    之關聯性，以之為本案證據尚無不當，認為得為本案之證據
    ，是依刑事訴訟法第159條之5之規定，均有證據能力。
  ㈡又其他經本案引用之非供述性之書物證，均係以該等證據本
    身作為證明方法，均非被告以外之人於審判外以言詞或書面
    所為之陳述，並非供述證據，自無刑事訴訟法第159條第1項
    之適用。從而，審酌上開證據之取得過程中，並無公務員違
    法取得證據之情況存在，本院亦認為上開證據係屬本案犯罪
    事實證明所必要，認均得採為本案證據。　
二、認定事實所憑證據及理由　　
  ㈠上開事實，業據被告林信宏與共同被告蘇○○2人於警詢(此部
    分陳述不做為認定參與犯罪組織之證據)、偵查、原審審理
    ，及被告林信宏於本院審理中坦承不諱（109偵37985卷〈下
    稱偵1卷〉第46至49、58至61、223至228、232至236頁、原審
    卷第114至115、208至212頁、本院卷第69、121至122頁）；
    核與證人廖○○於警詢及偵查中證述之購毒情節相符（偵1卷
    第65至67、83至85、215至216頁），並有廖○○與暱稱「A夏
    慕尼」微信對話紀錄翻拍照片（偵1卷第73至81頁）、共同
    被告蘇○○之微信及FACETIME對話紀錄翻拍照片（偵1卷第91
    至99頁）、被告與蘇○○2人之FACETIME對話譯文（偵1卷第10
    1頁）、臺中市政府警察局第五分局109年12月10日搜索扣押
    筆錄、扣押物品目錄表、扣押物品收據（偵1卷第103至109
    、121至127、131至137頁）、交易現場及甲屋之蒐證照片（
    偵1卷第111至115、139至145頁）、衛生福利部草屯療養院1
    09年12月10日草療鑑字第Z000000000號、第Z000000000號快
    速篩查報告（偵1卷第69至72頁）、109年12月11日草療鑑字
    第1091200189號、第0000000000號、110年1月4日草療鑑字
    第1091200190號、第0000000000號鑑驗書（偵1卷第271至28
    0頁、原審卷第67至68頁）、臺中市政府警察局第五分局110
    年度保管字第891號、第892號、110年度安保字第260號扣押
    物品清單、附表一至三所示扣案物照片（110偵7529卷〈下稱
    偵2卷〉第231至233、239至259、261、289至299、301、303
    至304、309頁）在卷可證，及附表一編號1至編號3、編號5
    至編號7、附表二編號1至編號4、附表三編號1至編號4、編
    號6、編號7所示之物扣案可憑，足認被告上開任意性自白事
    實相符，堪以採信。
  ㈡又販賣毒品無一定價格，係隨供需雙方之資力、關係之深淺
    、需求之數量、貨源之充裕與否、販賣者對於資金之需求，
    以及政府查緝之態度，進而為各種不同之風險評估，而為機
    動性之調整，是其價格標準，自非一成不變。且販賣者從各
    種「價差」或「量差」或係「純度」謀取利潤方式，或有差
    異，然其所圖利益之非法販賣行為目的，則屬相同，並無二
    致。經查，被告林信宏於原審供承：如果販賣成功，我每包
    愷他命可獲得100元的報酬，每包毒品咖啡包則可獲得50元
    的報酬等語；共同被告蘇○○則供稱：若販賣成功，我每包愷
    他命可獲得300元的報酬，每包毒品咖啡包則可獲得100至20
    0元的報酬等語（原審卷第114頁），足徵被告與蘇○○2人就
    本案販毒犯行，均有藉此營利之意圖甚明。
  ㈢綜上所述，本案事證明確，被告林信宏上開犯行洵堪認定，
    均應依法論科。
三、論罪科刑
  ㈠按俗稱「釣魚」或「誘捕偵查」之情形，因毒品買者為協助
    警察辦案佯稱購買，而將販賣者誘出以求人贓俱獲，因其無
    實際買受之真意，且在警察監視之下伺機逮捕，事實上亦不
    能真正完成買賣，則該次行為，僅能論以販賣未遂（最高法
    院100年度台上字第4498號刑事判決意旨參照）。經查，本
    案購毒者廖○○係配合警方實施誘捕偵查，方與被告及蘇○○2
    人購買毒品，是被告與蘇○○2人此部分販賣第三級毒品之犯
    行，因佯為買家之證人廖○○並無購買之真意，自僅能論以販
    賣未遂。故核被告就事實欄一所為，係犯組織犯罪防制條例
    第3條第1項後段之參與犯罪組織罪；就事實欄二所為，係犯
    毒品危害防制條例第4條第6項、第3項之販賣第三級毒品未
    遂罪。其販賣第三級毒品前，意圖販賣而持有第三級毒品之
    低度行為，應為後續販賣之高度行為所吸收，不另論罪。
  ㈡被告與共同被告蘇○○、「結巴」及本案販毒集團其餘不詳成
    員間，就事實欄二所示犯行，具犯意聯絡及行為分擔，均應
    依刑法第28條之規定，論以共同正犯。
  ㈢被告本案參與販毒犯罪組織，依前揭分工為本案販賣第三級
    毒品犯行，同時犯組織犯罪防制條例第3條第1項後段之參與
    犯罪組織罪，則被告參與犯罪組織之行為，與其加入犯罪組
    織後之本案販毒犯行間，在自然意義上雖非完全一致，然二
    者仍有部分合致，且犯罪目的單一，依一般社會通念，認應
    評價為一罪方符合刑罰公平原則（最高法院108年度台上字
    第4 號、109年度台上字第4852號刑事判決要旨可參），是
    被告本案參與犯罪組織罪，與販賣第三級毒品未遂罪，依上
    說明，應依刑法第55條想像競合犯之規定，從一重之販賣第
    三級毒品未遂罪處斷。
  ㈣臺灣臺中地方檢察署檢察官109年度偵字第37983號、第37984
    號、110年度偵字第7529號移送併辦之事實，與本案檢察官
    提起公訴之犯罪事實為同一事實，屬實質上一罪之同一案件
    ，為起訴效力所及，本院自得併予審理。公訴意旨就109 年
    度偵字第37983號、第37984號移送併辦部分，另認被告與共
    同被告蘇○○2人所犯均為毒品危害防制條例第5條第3 項之意
    圖販賣而持有第三級毒品罪，與提起公訴之犯罪事實為法律
    上同一案件，此部分亦經本院併予審理而論述如前，附此敘
    明。
  ㈤刑之加重減輕
  ⒈被告林信宏前因違反毒品危害防制條例案件，經法院判處有
    期徒刑3月確定，嗣於108年11月27日易科罰金執行完畢，有
    被告之臺灣高等法院被告前案紀錄表在卷可證。被告於有期
    徒刑執行完畢後，5年內故意再犯本案有期徒刑以上之罪，
    是為累犯，並依司法院釋字第775號解釋意旨，審酌被告於
    前案執行完畢後，並未生警惕，故意再為本案犯行，足見前
    罪之有期徒刑執行成效不彰，其對刑罰之反應力顯然薄弱，
    衡量本案犯罪情節及被告本件所侵害之法益，予以加重最低
    本刑亦無罪刑不相當之情事，爰依刑法第47條第1項之規定
    ，加重其刑。
  ⒉被告與共同被告蘇○○本案已著手於販賣毒品行為之實行，惟
    因配合員警喬裝買家之證人廖○○自始即無購買毒品真意而未
    遂，且被告本案販毒犯行因未能得逞，所生危害較既遂犯輕
    ，爰依刑法第25條第2項之規定，按既遂犯之刑度減輕其刑
    。
  ⒊被告於偵查、原審及本院審理中，就本案販賣第三級毒品未
    遂犯行均自白不諱，已如前述，應依毒品危害防制條例第17
    條第2項之規定減輕其刑，並依法先加後遞減之。
  ⒋被告林信宏雖始終供稱其毒品來源為「結巴」等語（偵1卷第
    61、233頁、原審卷第114頁），然檢警機關並未因而查獲「
    結巴」，有臺灣臺中地方檢察署110年3月29日中檢增誠109
    偵37985字第1109031603號函及臺中市政府警察局第五分局1
    10年4月6日中市警五分偵字第1100014613號函暨偵查佐鐘稚
    詠職務報告存卷可證（原審卷第153至157頁），被告林信宏
    自無依毒品危害防制條例第17條第1項規定減輕其刑之餘地
    ，附此敘明。
  ⒌又組織犯罪防制條例第8條第1項規定：「犯第3條之罪自首，
    並自動解散或脫離其所屬之犯罪組織者，減輕或免除其刑；
    因其提供資料，而查獲該犯罪組織者，亦同；偵查及審判中
    均自白者，減輕其刑」。本案被告於偵查、原審及本院審理
    中均坦承參與犯罪組織之犯行，業如前述，依上開規定原應
    減輕其刑，雖被告參與犯罪組織部分，屬想像競合犯其中之
    輕罪，惟本院於後述量刑時仍當一併衡酌該部分減輕其刑事
    由，附此說明。
四、原審對被告林信宏本件所犯販賣第三級毒品未遂罪部分，認
    事證明確，而予論罪科刑，本非無見。惟查：本件經警扣案
    如附表一編號2、3、附表二編號2、3、附表三編號2、3所示
    之毒品咖啡包雖含有如各該編號「備註」欄所示之2種以上
    第三級毒品成分，有前揭衛生福利部草屯療養院鑑驗書在卷
    可稽；然依現有卷證，並無任何證據，足以證明被告林信宏
    、共同被告蘇○○2人，於本案為警查獲前，已知悉由「結巴
    」男子負責補貨之第三級毒品「咖啡包」，係將2種以上之
    毒品摻雜調合，置於同一包裝而來；且被告與共同被告蘇○○
    所傳送出之廣告，亦未表明其等販賣之「咖啡包」係混合有
    2種以上之毒品；甚者，購毒者廖○○亦始終證稱：其向蘇○○
    購買之毒品係第三級毒品等語，依罪證有疑，利於被告之原
    則，原審逕認被告本件所為係販賣第三級毒品而混合2種以
    上之毒品未遂罪，並予加重其刑，即屬無據而未洽。被告林
    信宏以上開原審量刑過重為由提起上訴，即為有理由；且原
    判決既有上揭可議之處，自應由本院將原判決予以撤銷改判
    。爰以行為人之責任為基礎，審酌被告知悉毒品具有成癮性
    ，服用後會產生依賴性、耐藥性，且戒癮不易，嚴重影響他
    人之身心健康，竟無視國家杜絕毒品犯罪之禁令，為圖私利
    ，先後加入本案販毒組織，以通訊軟體發送販毒訊息，危害
    社會治安並助長毒品氾濫，亦使購買毒品者沈迷於毒癮而無
    法自拔，直接戕害國民身心健康，所為實值非難；參以被告
    參與本案販毒集團之期間長短、犯罪分工、角色深淺，暨被
    告犯後尚知坦認犯行之犯後態度；兼衡被告販賣毒品之數量
    、犯罪目的、動機及於本院審理中自陳之智識程度與家庭經
    濟生活狀況（本院卷第122頁）等一切情狀，量處如主文第
    二項所示之刑，以資懲儆。至宣告強制工作與否部分：被告
    參與本案販毒犯罪組織之行為固值非難，惟衡諸本案毒品係
    由「結巴」所提供，被告並非真正毒品來源，亦非指揮階層
    ，就販賣毒品罪所欲規範之毒品流通貢獻程度較低，且販賣
    毒品之犯行又僅止於未遂。參以被告犯後坦承犯行，並自承
    有正當工作等語（本院卷第122頁），亦乏實據認被告係以
    犯罪所得資為生活之重要來源，而難認其為常業性犯罪或係
    因遊蕩或懶惰成習而犯罪。經此偵、審程序及後續刑罰執行
    ，應足使其記取教訓，避免再犯。本院綜核被告行為之嚴重
    性、表現之危險性、對於未來行為之期待性，以及所採措施
    與預防矯治目的所需程度，認尚無依組織犯罪防制條例第3
    條第3項規定一併宣告刑前強制工作之必要。另關於沒收部
    分：
  ㈠扣案如附表一編號1至3、附表二編號1至3、附表三編號1至3
    所示之物，經送衛生福利部草屯療養院鑑驗，認分別含各該
    編號「備註」欄所示第三級毒品成分，有上開衛生福利部草
    屯療養院鑑驗書在卷可憑（原審卷第57至68頁），均為違禁
    物，被告於原審審理中亦供稱：扣到的毒品是要供販賣使用
    等語（原審卷第203至204頁），爰依刑法第38條第1項之規
    定，對被告宣告沒收之。至鑑驗用罄之部分，因已滅失，自
    不再為沒收之諭知。
  ㈡附表二編號4、附表三編號4、6所示之物，均係被告林信宏所
    有，並供其為本案販毒犯行所用之物；附表一編號5至7 所
    示之物，均為共同被告蘇○○所有，並供其為本案販毒犯行所
    用之物，此經被告與共同被告蘇○○2人於原審審理中陳述明
    確（原審卷第114、203至204頁），並有上開對話紀錄翻拍
    照片及譯文存卷可參（偵1卷第73至81、91至101 頁），爰
    均依毒品危害防制條例第19條第1項之規定，分別對被告與
    共同被告蘇○○2人宣告沒收。至附表一編號4、8 、附表二編
    號5、附表三編號5、7、8、9所示之物，均無證據證明與被
    告本案犯行有關，本案被告與共同被告蘇○○販賣第三級毒品
    犯行復屬未遂，爰均不予宣告沒收。
據上論斷，應依刑事訴訟法第368條、第369條第1項前段、第364
條、第299條第1項前段，組織犯罪防制條例第3條第l項後段、第
7條第2項，毒品危害防制條例第4條第6項、第3項、第17條第2 
項、第19條第1項，刑法第11條、第28條、第25條第2項、第55條
、第47條第1項、第38條第1項，判決如主文。
本案經檢察官黃鈺雯提起公訴及移送併辦，檢察官謝名冠到庭執
行職務。　
中　　華　　民　　國　　110 　年　　11  　月　　11　　日
            刑事第七庭  審判長法  官  梁  堯  銘
                              法  官  羅  國  鴻
                              法  官  張  智  雄
以上正本證明與原本無異。
如不服本判決應於收受送達後二十日內向本院提出上訴書狀，其
未敘述上訴理由者，並得於提起上訴後二十日內向本院補提理由
書（均須按他造當事人之人數附繕本）「切勿逕送上級法院」。
因疫情而遲誤不變期間，得向法院聲請回復原狀。
                              書記官  陳  玫  伶
　　　　　　　　　　　　　　　
中　　華　　民　　國　　110 　年　　11　　月　　11　　日

附表一（在逮捕共同被告蘇○○現場扣得）

編號         扣案物品               備註  1 晶體9 包（取7 包鑑驗，送驗數量：13.2162 公克，驗餘數量：12.7525 公克） 經送衛生福利部草屯療養院鑑驗，認均含第三級毒品愷他命成分，推估愷他命驗前總純質淨重19.9810 公克  2 毒品咖啡包10包（取3 包鑑驗，送驗數量：12.8163 公克，驗餘數量：7.2583公克） 均為星星圖示黑色包裝，內含淡黃色粉末，經送衛生福利部草屯療養院鑑驗，認均含第三級毒品4-甲基甲基卡西酮、甲基-N ,N-二甲基卡西酮成分，推估4-甲基甲基卡西酮驗前總純質淨重1.5994公克  3 毒品咖啡包10包（取3 包鑑驗，送驗數量：16.3308 公克，驗餘數量：10.5373 公克） 均為標示「BALENCIAGA」黑色包裝，內含淡黃色粉末，經送衛生福利部草屯療養院鑑驗，認均含第三級毒品4-甲基甲基卡西酮、甲基-N ,N-二甲基卡西酮成分，推估4-甲基甲基卡西酮驗前總純質淨重1.5179公克  4 K 盤1 組（含刮片） 無證據證明與共同被告蘇○○本案犯行有關  5 iphone金色手機1 支 共同被告蘇○○所有，並用以聯繫本案毒品交易事宜所用  6 iphone金色手機1 支 共同被告蘇○○所有，並用以聯繫本案毒品交易事宜所用  7 iphone黑色手機1 支（背面貼有米老鼠貼紙） 共同被告蘇○○所有，並用以聯繫本案毒品交易事宜所用  8 iphone黑色手機1 支 無證據證明與本案犯行有關 


附表二（在逮捕被告林信宏現場扣得）

編號         扣案物品               備註  1 晶體3 包（與附表三編號1 併同送驗，取2 包鑑驗，送驗數量：5.0654公克，驗餘數量：4.8919公克） 經送衛生福利部草屯療養院鑑驗，認均含第三級毒品愷他命成分，推估愷他命驗前總純質淨重19.4340公克  2 毒品咖啡包10包（與附表三編號2 併同送驗，取5 包鑑驗，送驗數量：21.0688 公克，驗餘數量：8.5944公克） 均為星星圖示黑色包裝，內含淡黃色粉末，經送衛生福利部草屯療養院鑑驗，認均含第三級毒品4-甲基甲基卡西酮、甲基-N ,N-二甲基卡西酮成分，推估4-甲基甲基卡西酮驗前總純質淨重6.1233公克  3 毒品咖啡包10包（與附表三編號3 併同送驗，取8 包鑑驗，送驗數量：42.8225 公克，驗餘數量：21.3631 公克） 均為標示「BALENCIAGA」黑色包裝，內含淡黃色粉末，經送衛生福利部草屯療養院鑑驗，認均含第三級毒品4-甲基甲基卡西酮、甲基-N ,N-二甲基卡西酮成分，推估4-甲基甲基卡西酮驗前總純質淨重31.8449 公克  4 iphone 6s 粉色手機1 支 被告林信宏所有，並用以聯繫本案毒品交易事宜所用  5 現金新臺幣2,200 元 無證據證明與本案犯行有關 


附表三（在甲屋扣得）

編號         扣案物品               備註  1 晶體6 包（與附表二編號1 併同送驗，取2 包鑑驗，送驗數量：5.0654公克，驗餘數量：4.8919公克） 同附表二編號1 備註欄所示  2 毒品咖啡包22包（與附表二編號2 併同送驗，取5 包鑑驗，送驗數量：21.0688 公克，驗餘數量：8.5944公克） 同附表二編號2 備註欄所示  3 毒品咖啡包233 包（與附表二編號3 併同送驗，取8 包鑑驗，送驗數量：42.8225 公克，驗餘數量：21.3631 公克） 同附表二編號3 備註欄所示  4 包裝袋1 包 被告林信宏所有，供其本案販賣毒品所用  5 K 盤1 組（含刮片） 無證據證明與被告林信宏本案犯行有關  6 磅秤1 個 被告林信宏所有，供其本案販賣毒品所用  7 現金新臺幣31萬7,000元 無證據證明與本案犯行有關  8 iphone黑色手機1 支 無證據證明與本案犯行有關  9 iphone銀色手機1 支 無證據證明與本案犯行有關 



                              
附錄本案論罪科刑法條：

組織犯罪防制條例第3條第1項
發起、主持、操縱或指揮犯罪組織者，處 3 年以上 10 年以下
有期徒刑，得併科新臺幣 1 億元以下罰金；參與者，處 6 月以
上 5 年以下有期徒刑，得併科新臺幣 1 千萬元以下罰金。但參
與情節輕微者，得減輕或免除其刑。

毒品危害防制條例第4條
製造、運輸、販賣第一級毒品者，處死刑或無期徒刑；處無期徒
刑者，得併科新臺幣 3 千萬元以下罰金。
製造、運輸、販賣第二級毒品者，處無期徒刑或 10 年以上有期
徒刑，得併科新臺幣 1 千 5 百萬元以下罰金。
製造、運輸、販賣第三級毒品者，處 7 年以上有期徒刑，得併
科新臺幣 1 千萬元以下罰金。
製造、運輸、販賣第四級毒品者，處 5 年以上 12 年以下有期
徒刑，得併科新臺幣 5 百萬元以下罰金。
製造、運輸、販賣專供製造或施用毒品之器具者，處 1 年以上7
 年以下有期徒刑，得併科新臺幣 1 百 50 萬元以下罰金。
前五項之未遂犯罰之。